【裁判字號】    90,易緝,7
【裁判日期】    900718
【裁判案由】    違反毒品危害防制條例
【裁判全文】
臺灣雲林地方法院刑事判決
    公  訴  人  臺灣雲林地方法院檢察署檢察官
    被      告  甲○○
右列被告因違反毒品危害防制條例案件，經檢察官提起公訴（八十九年度毒偵字第一
二三八號），及移送併辦（臺灣臺中地方法院檢察署八十九年度毒偵字第七七六八號
、臺灣雲林地方法院檢察署九十年度毒偵字第四五五、八六五號），本院判決如左：
    主  文
甲○○連續施用第貳級毒品，累犯，處有期徒刑捌月。
    事  實
一、甲○○前於民國八十二年間，因違反麻醉藥品管理條例案件，經本院判處有期徒
    刑八月確定，甫於八十四年七月二十七日縮短刑期執行完畢，仍不知悔改，於八
    十七年十一月二日，因施用第二級毒品案件，經本院以八十七年度毒聲字第四七
    一號裁定令入戒治處所施以強制戒治一年，嗣因戒治成效評比合格，無繼續戒治
    之必要，經本院於八十八年三月十日以八十八年度毒聲字第三二○號裁定停止戒
    治，所餘戒治期間付保護管束，復於保護管束期間再次施用毒品，經本院於八十
    八年七月十六日以八十八年度毒聲字第八六三號裁定撤銷停止戒治，令入戒治處
    所施以強制戒治，而於八十九年三月三十日戒治期滿，由臺灣雲林地方法院檢察
    署檢察官於八十九年五月三日，以八十九年度戒毒偵字第四十七號不起訴處分確
    定。詎甲○○於前開不起訴處分後，復基於施用第二級毒品之概括犯意，自八十
    九年六月間某日起至九十年三月十九日上午止，在雲林縣虎尾鎮安溪里安溪一八
    一之四號住處內，以將第二級毒品安非他命放入玻璃管燒烤，使產生煙霧而吸食
    之方式，連續施用第二級毒品安非他命，約一天二至三次。其先於八十九年七月
    十八日晚上十時四十五分許，在虎尾鎮○○街七四號「比卡爾電玩店」為警查獲
    ，經採尿送驗呈甲基安非他命陽性反應，而經檢察官聲請本院於八十九年九月十
    八日以八十九年度毒聲字第一二四五號裁定令入戒治處所施以強制戒治一年；又
    於八十九年十月九日下午七時五分許，在國道一號后里收費站北向處為警查獲。
    嗣於九十年三月十九日下午二時五十分許，在雲林縣斗南鎮○○里○○路十八巷
    三四號其友人謝進欽住處為警通緝到案。
二、案經雲林縣警察局虎尾分局報請臺灣雲林地方法院檢察署檢察官偵查起訴及該署
    檢察官、臺灣臺中地方法院檢察署檢察官移送併辦。
    理  由
一、右揭事實，業據被告甲○○於本院審理時坦白承認，且被告於八十九年七月十八
    日、同年十月九日及九十年三月十九日為警查獲與九十年三月二十日入戒治所執
    行強制戒治所採尿液，經送檢驗結果均呈甲基安非他命陽性反應，有雲林縣衛生
    局煙毒尿液檢驗成績書二紙、法務部調查局八十九年九月一日（八九）陸（一）
    字第八九○六三九三一號檢驗通知書、彰化縣衛生局煙毒尿液檢驗成績書、長榮
    管理學院陽性報告各一紙及各該尿液送驗姓名對照表在卷可稽，被告自白核與上
    開積極事證相符，堪予採信。又被告前於八十七年十一月二日，因施用第二級毒
    品案件，經本院以八十七年度毒聲字第四七一號裁定令入戒治處所施以強制戒治
    一年，嗣因戒治成效評比合格，無繼續戒治之必要，經本院於八十八年三月十日
    以八十八年度毒聲字第三二○號裁定停止戒治，所餘戒治期間付保護管束，復於
    保護管束期間再次施用毒品，經本院於八十八年七月十六日以八十八年度毒聲字
    第八六三號裁定撤銷停止戒治，令入戒治處所施以強制戒治，而於八十九年三月
    三十日戒治期滿，由臺灣雲林地方法院檢察署檢察官於八十九年五月三日，以八
    十九年度戒毒偵字第四十七號不起訴處分確定，有臺灣高等法院被告全國前案紀
    錄表、臺灣雲林地方法院檢察署刑案資料查註紀錄表及各該裁定書、不起訴處分
    書附卷可參。本件事證明確，被告前經強制戒治期滿，由檢察官不起訴處分後，
    五年內再犯施用毒品之犯行洵堪認定。
二、查安非他命係毒品危害防制條例第二條第二項第二款所規定之第二級毒品，不得
    非法持有、施用。核被告所為，係犯毒品危害防制條例第十條第二項之施用第二
    級毒品罪。其持有毒品進而施用，則其持有之低度行為為施用之高度行為所吸收
    ，不另論罪。再被告先後多次施用第二級毒品行為，時間緊接，犯罪構成要件相
    同，顯係基於概括犯意反覆為之，應依連續犯之規定，論以一罪，並依法加重其
    刑。又其曾於八十二年間因違反麻醉藥品管理條例案件，經本院判處有期徒刑八
    月確定，甫於八十四年七月二十七日縮短刑期執行完畢，有卷附臺灣高等法院被
    告全國前案紀錄表及臺灣雲林地方法院檢察署刑案資料查註紀錄表可按，被告於
    五年以內再犯本件最重本刑為有期徒刑以上之罪，為累犯，應依刑法第四十七條
    規定，加重其刑，並遞加之。公訴人併案審理部分雖未據起訴，惟此部分與起訴
    部分有連續犯之裁判上一罪關係，是本院自應併予審判。爰審酌被告前有殺人未
    遂及違反槍砲彈藥刀械管制條例、麻醉藥品管理條例之前科，素行不佳，且曾經
    觀察、勒戒後，認有繼續施用毒品之傾向，經送強制戒治後，於強制戒治期滿，
    由檢察官不起訴處分在案，仍不知悔改，猶施用毒品不輟，足見其意志薄弱，另
    參酌其施用毒品之頻率、犯罪之動機、目的、手段、所生之危害，暨其犯罪後坦
    承犯行，態度尚良好等一切情狀，量處如主文所示之刑，以資懲儆。
據上論斷，應依刑事訴訟法第二百九十九條第一項前段，毒品危害防制條例第十條第
二項，刑法第十一條前段、第五十六條、第四十七條，判決如主文。
本案經檢察官林伯宇到庭執行職務。
中      華      民      國      九十      年      七      月    十八    日
                                        臺灣雲林地方法院刑事第一庭
                                            法  官  廖  國  勝
右正本證明與原本無異。
如不服本判決，應於判決送達後十日內向本院提出上訴狀( 應附繕本 )。
                                            書記官  顏  錦  清
中      華      民      國      九十      年      七      月    十八    日
附錄本案論罪科刑法條全文：
毒品危害防制條例第十條：
施用第一級毒品者，處六月以上五年以下有期徒刑。
施用第二級毒品者，處三年以下有期徒刑。


司法院資訊處製作；財團法人民間司法改革基金會備份。
